臺灣臺北地方法院刑事判決　　　　　 100年度交簡上字第71號
上　訴　人
即　被　告　侯柏如
上列上訴人因公共危險案件，不服本院簡易庭中華民國100年3
月4日100年度北交簡字第8號第一審刑事簡易判決（聲請簡易判
決處刑案號：臺灣臺北地方法院檢察署99年度偵字第26353號）
，提起上訴，本院管轄之第二審合議庭判決如下：
    主  文
上訴駁回。
    事  實
一、侯柏如於民國99年10月29日晚上11時許起至同年月30日凌晨
    0時許止，在臺北縣三重市（現已改制為新北市三重市○○
    ○○路某碳烤店與友人飲用酒類後，明知其於飲酒後已達不
    能安全駕駛動力交通工具之狀態，猶於酒後駕駛車牌號碼05
    29–PC號自用小客車，自上開餐廳出發，欲返回位於臺北市
    中山區○○○路之住處，於同年月30日凌晨0時22分許，行
    經臺北市中正區○○○路與衡陽路路口，為警攔檢，並對其
    施以呼氣酒精濃度測試，測得其呼氣酒精濃度高達每公升0.
    61毫克，始悉上情。
二、案經臺北市政府警察局中正第一分局報請臺灣臺北地方法院
    檢察署檢察官偵查後，聲請以簡易判決處刑。
    理  由
一、按被告以外之人於審判外之陳述，雖不符刑事訴訟法第159
    條之1至第159條之4之規定，而經當事人於審判程序同意作
    為證據，法院審酌該言詞陳述或書面陳述作成時之情況，認
    為適當者，亦得為證據，刑事訴訟法第159條之5第1項定有
    明文。本件檢察官、被告於本院審判程序時，就本判決所引
    用其他審判外之言詞或書面陳述，均明示同意有證據能力，
    本院審酌該具有傳聞證據性質之證據，其取得過程並無瑕疵
    ，與待證事實具有關聯性，證明力非明顯過低，以之作為證
    據係屬適當，認俱得為證據。
二、訊據上訴人即被告侯柏如對於上揭事實均坦承不諱，並有酒
    精濃度測試報告單、刑法第185條之3案件測試觀察紀錄表、
    汽機車駕駛人酒後生理平衡檢測表、臺北市政府警察舉發違
    反道路交通管理事件通知單各1紙在卷可稽（見偵卷第9至11
    頁、第14頁）。是依上開卷附之各項文書、證物等補強證據
    ，已足資擔保被告上開任意性自白之真實性。本件事證明確
    ，被告上開犯行，堪以認定，應依法論科。
三、按刑法第185條之3規定所謂「不能安全駕駛」，乃抽像危險
    犯，並不以發生具體危險為必要，對於呼氣酒精濃度已達每
    公升0.55毫克（0.55mg/l）以上，肇事率為一般正常人之10
    倍，認為已達不能安全駕車之標準，此業經法務部88年5月
    18日以法88檢字第001669號函告週知，應為絕對不能安全駕
    駛動力交通工具。又當人飲酒後，若以呼氣酒精濃度測試器
    測得之呼氣濃度達到每公升0.5毫克時（約合體內血液中酒
    精濃度100mg/dl ），反應較慢，感覺減低，將影響駕駛；
    達到每公升0.75毫克時，思考與個性行為均會改變；達到每
    公升1.0毫克時，步態不穩，噁心嘔吐，精神混惑不清晰；
    達到每公升1.5毫克時，說話不清楚，感覺喪失，視力模糊
    ；達到每公升2.0毫克時，體溫與血糖均降低，肌肉控制差
    ，甚至會導致癲癇發作；達到每公升3.5毫克時，則已經神
    智不清，反射減低，甚至呼吸抑制，亦業據行政院國軍退除
    役官兵輔導委員會臺北榮民總醫院以88年8月5日（88）北總
    內字第26868號函釋明確。查被告為警查獲時，所測得之吐
    氣酒精濃度為0.61mg∕l，經員警觀察結果，被告對員警指
    揮及交通號誌無反應或遲緩，駕駛判斷能力顯然欠佳；車輛
    行徑偏離常軌，時而加速，時而突停，顯然無法正常操控，
    且其行動遲緩等情形，有上開酒精測試報告單、刑法第185
    條之3案件測試觀察紀錄表足憑，依據上開研究報告有關駕
    駛人酒後駕車行為表現之結論，堪認被告因飲酒已至反應較
    慢、感覺減低，影響其駕駛行為，而達不能安全駕駛動力交
    通工具無疑。是核被告所為，係犯刑法第185條之3之服用酒
    類不能安全駕駛動力交通工具而駕駛罪。
四、原審以被告犯行明確，適用刑法第185條之3之規定，並審酌
    被告於服用酒類後，其呼氣所含酒精濃度達0.61mg∕l，已
    處於不能安全駕駛動力交通工具之狀態，仍貿然騎乘機車上
    路等情節，並參酌其犯罪之動機、目的、手段、所造成之危
    害、素行、生活狀況及智識狀度等一切情狀，量處罰金新臺
    幣（下同）8萬6,000元，並諭知以1,000元折算1日為其易服
    勞役之折算標準，經核其認事用法均無違誤，量刑亦稱妥適
    。被告提起本件上訴，其上訴意旨略以：受檢前，曾要求要
    先喝水，警察未提供礦泉水漱口後再測，程序有瑕疵，原審
    判8萬6,000元，量刑太重，我沒有辦法繳等語。惟查：
(一)、實務上警察對飲酒未逾15分鐘者實施酒測前會提供礦泉水漱
    口，其目的係避免口腔中殘留之酒精影響酒測結果之正確性
    ，非謂提供礦泉水以稀釋受測者之呼氣酒精濃度。本件被告
    係於99年10月29日晚上11時許，至新北市三重區○○○路某
    碳烤店，與友人飲用酒類至翌（30）日凌晨0時許，始駕駛
    上開車號自用小客車自該店離去，於同日凌晨0時22分許，
    在臺北市中正區○○○路與衡陽路口，為警攔檢一節，業據
    被告於警詢、偵查中自承，並有上開酒精濃度測試報告單、
    刑法第185條之3案件測試觀察紀錄表、汽機車駕駛人酒後生
    理平衡檢測表可按，足認被告為警攔查受測時，距其飲用酒
    類時已逾15分鐘以上，顯已超過酒精可能殘留口腔之時間，
    縱員警未依被告要求提供礦泉水，亦難認有何違法或不當之
    處。
(二)、再者，被告為警查獲之際，其呼氣酒精濃度則高達0.61mg/l
    ，肇事比率比一般未飲酒者已高出10倍以上，業如前述，然
    其竟仍於飲用酒後駕駛自用小客車上路，對公眾生命財產安
    全所生危害非輕。又其駕車路徑，係在市區道路，危險性尤
    不可輕忽。原審綜合上情，量處被告罰金8萬6,000元，於該
    罪法定刑度最高為1年以下有期徒刑，另得選科拘役或罰金
    之刑整體觀之，堪認適當。另關於易服勞役之折算標準，依
    刑法第42條第3項前段規定，最高為3,000元折算1日，最低
    為1,000元折算1日，原審諭知以1,000元折算1日，顯然亦已
    斟酌全盤情節。綜此而論，自難認原審量刑失當，有應予撤
    銷而改判較輕之刑之理由。綜上，本件被告上訴為無理由，
    應予駁回。
據上論斷，應依刑事訴訟法第455條之1第1項、第3項、第368條
、第364條，判決如主文。
本案經檢察官陳國安到庭執行職務
中    華    民    國   100    年    7     月    15    日
                  交通法庭  審判長法  官  吳冠霆
                                  法  官  賴武志
                                  法  官  李殷君
以上正本證明與原本無異。
本件不得上訴。
                                  書記官  殷玉芬
中    華    民    國   100    年    7     月    18    日
附錄本判決論罪科刑法條全文：
中華民國刑法第185條之3
服用毒品、麻醉藥品、酒類或其他相類之物，不能安全駕駛動力
交通工具而駕駛者，處1年以下有期徒刑、拘役或科或併科15萬
元以下罰金。